【裁判字號】    97,裁,4275
【裁判日期】    970829
【裁判案由】    就業服務法
【裁判全文】
最  高  行  政  法  院  裁  定
                                      97年度裁字第4275號
抗  告  人  華士國際股份有限公司
代  表  人  甲○○
上列抗告人因與相對人臺北市政府間就業服務法事件，對於中華
民國97年4月3日臺北高等行政法院97年度訴字第679號裁定，提
起抗告，本院裁定如下︰
    主  文
抗告駁回。
抗告訴訟費用由抗告人負擔。
    理  由
一、按抗告法院認抗告為不合法或無理由者，應為駁回抗告之裁
    定。
二、原裁定以：抗告人因就業服務法事件，提起行政訴訟。核其
    訴狀，未表明自己為原告、被告及其代表人、起訴之聲明、
    訴訟標的等事項，經原審法院審判長以97年度訴字第679號
    裁定命於7日內補正。該裁定已於民國97年3月24日送達，有
    送達證書可稽，抗告人迄未補正，其起訴於法不合，應予駁
    回。核無不合法。
三、本件抗告意旨略謂：抗告人之代表人甲○○經年居住於大陸
    地區，不在臺灣，抗告人公司僅僱用一名印尼籍華裔，略懂
    華語，惟不諳我國法律。抗告人之代表人於97年3月14日遞
    狀表明不服訴願決定後，旋於同年3月19日因病住院，迄至
    同年3月31日出院，而原審法院命補正之裁定於97年3月21日
    送達於抗告人公司所在之大樓管理員，抗告人之代表人於出
    院後即刻委請代理人於同年4月7日遞狀補正，此遲誤期間非
    謂無正當理由，且非可歸責於自己之事由，爰請准依行政訴
    訟法第91條第1項後段准予回復原狀等語。
四、本院按：行政訴訟法第91條第1項規定：「因天災或其他不
    應歸責於己之事由，致遲誤不變期間者，於其原因消滅後1
    個月內，如該不變期間少於1個月者，於相等之日數內，得
    聲請回復原狀。」此聲請回復原狀之適用對象，係法定不變
    期間(法律所定之期間)。原審法院以裁定命抗告人補正所定
    之期間為裁定期間，非屬法定不變期間，並無上開聲請回復
    原狀規定之適用。又同法第92條規定：「(第1項)因遲誤上
    訴或抗告期間而聲請回復原狀者，向為裁判之原行政法院為
    之；遲誤其他期間者，向管轄該期間內應為之訴訟行為之行
    政法院為之。(第2項)聲請回復原狀，應同時補行期間應為
    之訴訟行為。」上開抗告人向原審法院補正起訴程式之欠缺
    時，並未聲請回復原狀，與該規定亦有未合。何況單純因病
    住院，亦不能是不應歸責於己之事由。是抗告意旨請求准予
    回復原狀，求予廢棄原裁定，並無理由，應予駁回。
五、據上論結，本件抗告為無理由。依行政訴訟法第104條、民
    事訴訟法第95條、第78條，裁定如主文。
中    華    民    國    97    年    8     月    29    日
                    最高行政法院第三庭
                        審判長法官  黃  璽  君
                              法官  姜  仁  脩
                              法官  鄭  忠  仁
                              法官  黃  本  仁
                              法官  吳  東  都
以  上  正  本  證  明  與  原  本  無  異
中    華    民    國    97    年    8     月    29    日
                              書記官  莊  俊  亨


司法院資訊處製作；財團法人民間司法改革基金會備份。
